Minutes et répertoires du notaire Adolphe de MADRE, 11 mars 1842 - 28 décembre 1881 (étude XXVIII)
Archives nationales
- Minutes de Adolphe de MADRE, 1842 - 10 août 1882; MC/ET/XXVIII/918 - MC/ET/XXVIII/1416, MC/ET/XXVIII/1754-MC/ET/XXVIII/1759
  - Minutes. 1851, mars - avril, mars - avril 1851; MC/ET/XXVIII/982
    - Mariage., 7 mars 1851; MC/ET/XXVIII/982
      Nom, qualité: (M.) Touzery, Pierre.
      Domicile: Vitrac (Aveyron) Falachoux.
      Nom, qualité: (Mme ou Mlle) Pascal, Marguerite.
      Relations: fille de l'intervenant 4, veuve de l'intervenant 5.
      Nom, qualité: (M.) Pascal, Francois.
      Profession: propriétaire, cultivateur, Espalion (Aveyron).
      Domicile: Espalion (Aveyron).
      Intervenant 5, indirect:
      Nom, qualité: (M.) Pascal, Jean Antoine.
    - Sucession, inventaire apres décès., 7 mars 1851; MC/ET/XXVIII/982
      Intervenant 1, indirect:
      Nom, qualité: (M.) Gourdet, Simon Germain.
      Domicile: Bercy (Paris) rue de Charenton, 60
    - Donation, renonciation, moitie en usufruit des biens., 8 mars 1851; MC/ET/XXVIII/982
      Nom, qualité: (Mme ou Mlle) Bourdens, Jeanne Francoise Marie Lydie.
      Domicile: Paris (Paris) rue de Crussol, 23.
      Relations: veuve de l'intervenant 2, héritier de l'intervenant 2.
      Nom, qualité: (M.) Truilhet, Jacques Raymond Elizabeth.
      Profession: facteur de charbon, Paris (Paris), Marche d'Aval
    - Sucession, notoriete., 8 mars 1851; MC/ET/XXVIII/982
      Nom, qualité: (Mme ou Mlle) Le Breque, Marie Marguerite.
      Profession: logeuse, Paris.
      Domicile: Paris (Paris) rue Basfroi, 42.
      Nom, qualité: (M.) Guyard, Guillaume Antoine.
    - Vente, maison, 28000f, Paris (Paris) rue Moreau, 33., 8 mars 1851; MC/ET/XXVIII/982
      Nom, qualité: (M.) Boussard, Clement.
      Domicile: Paris (Paris) rue de Charenton, 125.
      Nom, qualité: (M.) Thuvien, Louis Andre.
      Profession: fabricant de cafetieres de verre, Paris.
      Domicile: Paris (Paris) rue Saint-Claude, 33
    - Sucession, inventaire apres décès., 10 mars 1851; MC/ET/XXVIII/982
      Nom, qualité: (M.) Parisel, Jean Francois.
      Domicile: Paris (Paris) rue Traversiere, 40
    - Quittance, paiement de maison et terrain, 28500f, Paris (Paris) rue d'Angouleme-du-Temple, 18., 10 mars 1851; MC/ET/XXVIII/982
      Nom, qualité: (M.) Soubiran, Jean Victor.
      Domicile: Paris (Paris) quai d'Anjou, 33.
      Nom, qualité: (Mme ou Mlle) Drouin-Brindossiere, Artemise Victoire.
      Relations: épouse de l'intervenant 3, fille de l'intervenant 4, héritier de l'intervenant 4, subrogé(e) de l'intervenant 1.
      Profession: propriétaire, huissier (ancien).
      Relations: subrogé(e) de l'intervenant 1.
      Nom, qualité: (M.) Drouin-Brindossiere, Louis Jacques Thomas Charles.
      Relations: acheteur de l'intervenant 5, subrogé(e) de l'intervenant 1.
      Nom, qualité: (M.) Detenre, Louis Charlemagne.
      Profession: entrepreneur de trottoir, Paris.
      Relations: ancien débiteur de l'intervenant 1
    - Sucession, notoriete., 11 mars 1851; MC/ET/XXVIII/982
      Nom, qualité: (M.) Rayer, Jean.
      Profession: gardien des halles et marches, Paris.
      Domicile: Vaugirard (Paris) rue Perceval, 18
    - Mainlevee, hypotheques sur maisons 2 jardin et verger, 1197m2, Hermonville (Marne) Burys (les)., 11 mars 1851; MC/ET/XXVIII/982
      Nom, qualité: (M.) Tourneur, Edouard.
      Domicile: Paris (Paris) rue Saint-Honore, 362.
      Nom, qualité: (M.) Joanne, Narcisse.
      Domicile: Paris (Paris) quai de Bethune, 28.
      Nom, qualité: (Mme ou Mlle) Bouquet (veuve).
      Profession: propriétaire, debitante de tabacs, Reims (Marne).
      Domicile: Reims (Marne)
    - Quittance, créance, 26000f., 12 mars 1851; MC/ET/XXVIII/982
      Nom, qualité: (Mme ou Mlle) Boucon, Sophie Claudine Josephine.
      Domicile: Paris (Paris) cour Batave, 18.
      Nom, qualité: (M.) Laborie, Pierre.
      Profession: docteur en medecine, Paris.
      Nom, qualité: (Mme ou Mlle) Miscot, Marie Anne Adelaide.
      Domicile: Paris (Paris) place des Vosges, 19.
      Relations: veuve de l'intervenant 4, débiteur de l'intervenant 5, débiteur de l'intervenant 7.
      Nom, qualité: (M.) Boutte, Charles Joseph Denis.
      Relations: veuve de l'intervenant 6, subrogé(e) de l'intervenant 1.
      Intervenant 6, indirect:
      Nom, qualité: (M.) Dubuisson, Jean Baptiste Remi Jacquelin.
      Profession: docteur en medecine.
      Intervenant 7, en deuxième partie:
      Nom, qualité: (M.) Dubuisson, Jean Baptiste Theophile Jacquelin.
      Relations: fils de l'intervenant 6, subrogé(e) de l'intervenant 1
    - Sucession, inventaire apres décès., 12 mars 1851; MC/ET/XXVIII/982
      Nom, qualité: (Mme ou Mlle) Chenard, Angelique Justine.
      Domicile: Paris (Paris) rue Pavee, 6.
      Nom, qualité: (M.) Roussel, Pierre Alexandre.
      Profession: contrôleur principal (ancien), Maisey (Meuse).
      Domicile: Maizey (Meuse)
    - Procuration générale., 12 mars 1851; MC/ET/XXVIII/982
      Nom, qualité: (M.) Gelin, Pierre.
      Profession: fabricant de fauteuils, Paris.
      Domicile: Paris (Paris) rue Amelot, 74.
      Nom, qualité: (Mme ou Mlle) Pelloile, Marie Louise Victoire.
    - Decharge, sommes diveres., 13 mars 1851; MC/ET/XXVIII/982
      Nom, qualité: (Mme ou Mlle) Hericourt, Marie Agathe.
      Domicile: Belleville (Paris) impasse Fessart, 6.
      Nom, qualité: (M.) Malle, Antoine Jean.
      Nom, qualité: (M.) Cordier, Jean Antoine Vincent.
      Domicile: Paris (Paris) rue de Menilmontant, 68
    - Mariage., 13 mars 1851; MC/ET/XXVIII/982
      Domicile: Paris (Paris) rue Montgallet, 16.
      Nom, qualité: (M.) Ledru, Denis Louis.
      Nom, qualité: (Mme ou Mlle) Dulac, Josephine Desiree.
      Domicile: Paris (Paris) rue de Montreuil, 73
    - Mariage., 13 mars 1851; MC/ET/XXVIII/982
      Nom, qualité: (M.) Risch, Jean Pierre.
      Profession: patissier (garcon), Paris.
      Domicile: Paris (Paris) rue des Tournelles, 72.
      Nom, qualité: (M.) Risch, Maurice.
      Domicile: Waltensburg (suisse).
      Nom, qualité: (Mme ou Mlle) Boisnel, Marie Francoise.
      Domicile: Paris (Paris) rue des Tournelles, 72
    - Mariage., 13 mars 1851; MC/ET/XXVIII/982
      Nom, qualité: (M.) Turquand, Dauphin.
      Profession: epicier (marchand), Paris.
      Domicile: Paris (Paris) rue Neuve-des-Capucins, 7.
      Domicile: Angles (Vienne).
      Nom, qualité: (Mme ou Mlle) Berthon, Felicite.
      Domicile: Paris (Paris) rue Saint-Antoine, 199.
      Nom, qualité: (M.) Berthon, Jean Etienne.
    - Procuration acte, prise de possession de succession., 13 mars 1851; MC/ET/XXVIII/982
      Nom, qualité: (M.) Cuisance, Charles Emile.
      Profession: soldat au 39eme regiment d'infanterie de ligne, Paris (Paris), Caserne Reuilly.
      Domicile: Paris (Paris) Caserne Reuilly.
      Nom, qualité: (Mme ou Mlle) Cuisance, Genevieve.
      Domicile: Vallerois-Lorioz (Haute-Saône).
      Relations: épouse de l'intervenant 3.
      Nom, qualité: (M.) Cuisance, Anatole.
      Profession: cultivateur, Vallerois-Lorioz (Haute-Saône).
      Domicile: Vallerois-Lorio (Haute-Saône).
      Nom, qualité: (M.) Cuisance, Claude Louis.
      Domicile: Vellefaux (Haute-Saône).
      Relations: oncle de l'intervenant 1
    - Donation entre epoux., 13 mars 1851; MC/ET/XXVIII/982
      Nom, qualité: (Mme ou Mlle) Godard, Prudence Genevieve Camille.
      Domicile: Paris (Paris) rue des Amandiers-Popincourt, 19.
      Nom, qualité: (M.) Boiteux, Francois.
      Profession: filateur de laine, Paris.
      Domicile: Paris (Paris) rue des Amandiers-Popincourt, 19
    - Donation entre epoux., 13 mars 1851; MC/ET/XXVIII/982
    - Donation entre epoux., 13 mars 1851; MC/ET/XXVIII/982
      Nom, qualité: (Mme ou Mlle) Bourgeois, Constance Josephine.
      Nom, qualité: (M.) Dubois, Jean Etienne.
      Profession: scieur de long, Paris.
      Domicile: Paris (Paris) rue du Faubourg-St-Antoine, 109
    - Donation entre epoux., 13 mars 1851; MC/ET/XXVIII/982
    - Transaction, reduction de rente viagere de 2469f à 600f., 14 mars 1851; MC/ET/XXVIII/982
      Nom, qualité: (Mme ou Mlle) Huart, Anne.
      Domicile: Paris (Paris) rue de Londres, 52.
      Relations: épouse de l'intervenant 2, niece de l'intervenant 3, héritier de l'intervenant 3.
      Nom, qualité: (M.) Danloux-Dumesnils, Joseph.
      Profession: propriétaire, notaire, Paris.
      Nom, qualité: (M.) Lochet, Antoine.
      Domicile: Epernay (Marne).
      Nom, qualité: (Mme ou Mlle) Mauclert, Adelaide Charlotte.
      Relations: divorcé(e) de l'intervenant 3
    - Quittance, paiement d'adjudication de maison et terrain, 52334m2, 46955f, Longjumeau (Essonne) Clos d'Eau (le)., 14 mars 1851; MC/ET/XXVIII/982
      Nom, qualité: (M.) Moureau, Alexandre Jean-Baptiste Marie.
      Profession: percepteur des contributions-directes, Boissy-sous-Saint-Yon (Essonne).
      Domicile: Boissy-sous-Saint-Yon (Essonne).
      Nom, qualité: (Mme ou Mlle) Delahaye, Marie Francoise Aglae.
      Domicile: Grand-Margny (Oise).
      Relations: veuve de l'intervenant 3, belle-mère de l'intervenant 1.
      Nom, qualité: (M.) Vandorp, Francois.
      Intervenant 4, en première partie:
      Nom, qualité: (M.) Apremont D', Jean Joseph Isidore.
      Profession: receveur de l'enregistrement et des domaines, Longjumeau (Oise).
      Domicile: Longjumeau (Oise).
      Relations: créancier(e) de l'intervenant 1.
      Domicile: Paris (Paris) cour-Batave, 18.
      Relations: veuve de l'intervenant 6, acheteur de l'intervenant 1.
      Profession: docteur en medecine
    - Depot de pieces, copie de jugement et quittance., 14 mars 1851; MC/ET/XXVIII/982
      Nom, qualité: (M.) Louis.
      Domicile: Paris (Paris) rue Mouffetard, 183
    - Sucession, notoriete., 15 mars 1851; MC/ET/XXVIII/982
      Nom, qualité: (Mme ou Mlle) Parmentier, Cecile Augusta.
      Domicile: Sevres (Hauts-de-Seine).
      Relations: fille de l'intervenant 2.
      Nom, qualité: (M.) Parmentier, Louis Augustin.
      Profession: ferblantier (ouvrier), Paris.
      Domicile: Paris (Paris) rue Moreau, 60.
      Nom, qualité: (M.) Parmentier, Hortense Aglae.
      Domicile: Paris (Paris) rue Pavee, 15.
      Relations: épouse de l'intervenant 4, fille de l'intervenant 2.
      Nom, qualité: (M.) Boisville, Antoine.
      Profession: monteur en bronze, Paris.
      Intervenant 5, en première partie:
      Nom, qualité: (Mme ou Mlle) Boisville, Louise Cecile.
      Relations: fille de l'intervenant 4, petite-fille de l'intervenant 2
    - Transport, 921f sur remboursement de 2000f à venir., 15 mars 1851; MC/ET/XXVIII/982
      Nom, qualité: (M.) Gibial, Antoine.
      Profession: chaudronnier (ouvrier), Paris.
      Domicile: Paris (Paris) rue du Faubourg-St-Antoine, 45.
      Relations: créancier(e) de l'intervenant 2, beau-fils de l'intervenant 2.
      Nom, qualité: (M.) Abeil, Guy.
      Domicile: Ytrac (Cantal).
      Nom, qualité: (M.) Delmas, Jean.
      Profession: marchand de metaux, Paris.
      Nom, qualité: (M.) Lescure, Jean.
      Domicile: Paris (Paris) rue du Faubourg-St-Antoine, 45
    - Testament., 17 mars 1851; MC/ET/XXVIII/982
      Nom, qualité: (Mme ou Mlle) Journet, Madeleine.
      Profession: domestique, Paris (Paris), rue de Charenton, 222.
      Domicile: Macon (Saône-et-Loire).
      Nom, qualité: (M.) Jacquet, Claude.
      Domicile: Macon (Saône-et-Loire)
    - Donation entre vifs, transport, partage anticipe, 15300f et rente etat 5%, 1300f., 17 mars 1851; MC/ET/XXVIII/982
      Nom, qualité: (Mme ou Mlle) Delanou, Marguerite Francoise.
      Domicile: Paris (Paris) rue du Faubourg-St-Antoine, 133.
      Relations: veuve de l'intervenant 2, créancier(e) de l'intervenant 3, créancier(e) de l'intervenant 4.
      Nom, qualité: (M.) Carot, Jean Denis Hippolyte.
      Domicile: Paris (Paris) rue de Montreuil, 41.
      Nom, qualité: (M.) Johanneau, Eloi.
      Profession: homme de lettres, Paris.
      Domicile: Paris (Paris) place des Vosges, 9.
      Nom, qualité: (M.) Pierre, Francois.
      Profession: serrurier en batiments, Paris.
      Domicile: Paris (Paris) rue du Faubourg-St-Antoine, 65.
      Nom, qualité: (Mme ou Mlle) Carot, Marguerite Jeanne.
      Domicile: Paris (Paris) rue Saint-Antoine, 43.
      Relations: séparé(e) de corps et de biens de l'intervenant 6, fille de l'intervenant 2.
      Nom, qualité: (M.) Sollier, Constant Victor.
      Nom, qualité: (M.) Carot, Alexandre Antoine.
      Relations: fils de l'intervenant 2
    - Transports de droits, droits successifs immobiliers, 380f., 17 mars 1851; MC/ET/XXVIII/982
      Nom, qualité: (M.) Baigue, Gabriel.
      Domicile: Paris (Paris) Petite-rue de Reuilly, 16.
      Relations: fils de l'intervenant 2, héritier de l'intervenant 2.
      Nom, qualité: (M.) Baigue, Pierre.
      Profession: cultivateur, Neuvelle-les-la-Charite (Haute-Saône).
      Domicile: Neuvelle-les-la-Charite (Haute-Saône).
      Nom, qualité: (M.) Baigue, Francois.
      Profession: tonnelier, Paris.
      Domicile: Paris (Paris) quai de la Rapee, 18.
      Relations: fils de l'intervenant 2, frère de l'intervenant 1, héritier de l'intervenant 2
    - Mariage., 17 mars 1851; MC/ET/XXVIII/982
      Nom, qualité: (M.) Dubel, Pierre Joseph.
      Domicile: Paris (Paris) rue du Pont-de-la-Reforme, 9.
      Nom, qualité: (M.) Dubel, Pierre.
      Domicile: Fleury (Rhône) Chaffonjons (les).
      Nom, qualité: (Mme ou Mlle) Marguin, Henriette Agathe.
      Domicile: Charnay-les-Macon (Saône-et-Loire).
      Nom, qualité: (M.) Marguin, Jean
    - Bail, maison, 1100f, Passy (Paris) rue Guerlain, 17., 18 mars 1851; MC/ET/XXVIII/982
      Nom, qualité: (M.) Leclercq, Pierre Augustin.
      Domicile: Paris (Paris) rue Castex, 18.
      Nom, qualité: (M.) Camiat, Alexandre.
      Profession: metayer, Paris.
      Domicile: Passy (Paris) avenue de Saint-Cloud, 43
    - Vente, piece de terre, 60f, 211m2, Carrouges (Orne) Saint-Tellier-des-Bois., 18 mars 1851; MC/ET/XXVIII/982
      Nom, qualité: (M.) Lemiere, Jean Pierre.
      Domicile: Batignolles (les) (Paris) rue de la Terrasse, 6.
      Nom, qualité: (M.) Dupont, Pierre Michel.
      Profession: nourrisseur, Paris.
      Domicile: Paris (Paris) rue de Popincourt, 42
    - Donation entre epoux., 19 mars 1851; MC/ET/XXVIII/982
      Nom, qualité: (M.) Boyer, Victor Michel.
      Domicile: Paris (Paris) boulevard des Filles-du-Calvaire, 16.
      Nom, qualité: (Mme ou Mlle) Langlois, Victoire Adele.
    - Donation entre epoux., 19 mars 1851; MC/ET/XXVIII/982
      Nom, qualité: (Mme ou Mlle) Langlois, Victor Adele.
      Domicile: Paris (Paris) boulevard des Filles-du-Calvaire, 16
    - Quittance, paiement d'adjudication de maison, 2071f, Belleville (Paris) Bas Chaumont, rue des Alouettes., 20 mars 1851; MC/ET/XXVIII/982
      Nom, qualité: (Mme ou Mlle) Muneret, Caroline Pauline Josephine.
      Domicile: Paris (Paris) rue de Clichy, 29.
      Nom, qualité: (M.) Rebard, Jean Baptiste Hippolyte.
      Profession: artiste dramatique, Paris.
      Domicile: Paris (Paris) rue de la Chaussée-d'Antin.
      Nom, qualité: (M.) Moreau, Louis Ernest.
      Profession: avoué,Paris.
      Domicile: Paris (Paris) place des Vosges, 21
    - Donation entre epoux., 20 mars 1851; MC/ET/XXVIII/982
      Nom, qualité: (Mme ou Mlle) Boulier, Marie Louise.
      Domicile: Paris (Paris) boulevard Beaumarchais, 70.
      Nom, qualité: (M.) Parmisuex, Constantin Verdome.
      Domicile: Paris (Paris) boulevard Beaumarchais, 70
    - Donation entre epoux., 20 mars 1851; MC/ET/XXVIII/982
      Nom, qualité: (M.) Parmiseux, Constantin Verdome.
    - Obligation, emprunt, 4000f., 21 mars 1851; MC/ET/XXVIII/982
      Nom, qualité: (M.) Landardiere, Auguste.
      Nom, qualité: (M.) Thomas, Jean Pierre.
      Profession: licencie en droit, Paris.
      Domicile: Paris (Paris) quai des Orfevres, 18
    - Testament., 21 mars 1851; MC/ET/XXVIII/982
      Nom, qualité: (M.) Belin, Francois.
      Domicile: Paris (Paris) des Tournelles, 28
    - Testament olographe, depot., 21 mars 1851; MC/ET/XXVIII/982
      Nom, qualité: (M.) Dupont, Nicolas Samson.
      Domicile: Paris (Paris) rue du Faubourg-St-Martin, 119
    - Sucession, liquidation., 22 mars 1851; MC/ET/XXVIII/982
      Nom, qualité: (M.) Vidal, Therese.
      Relations: veuve de l'intervenant 2, veuve de l'intervenant 3, héritier de l'intervenant 3.
      Nom, qualité: (M.) Cuvyer, Pierre Jacques.
      Nom, qualité: (M.) Dufay de Casanova, Alexandre Benoit Jean.
      Domicile: Paris (Paris) quai des Celestins, 16
    - Sucession, notoriete., 24 mars 1851; MC/ET/XXVIII/982
      Nom, qualité: (M.) Signol, Michel.
      Domicile: Paris (Paris) rue des Tournelles, 44
    - Mariage., 24 mars 1851; MC/ET/XXVIII/982
      Nom, qualité: (M.) Kersante, Victor Auguste Jean Francois.
      Profession: notaire, Nogent-le-Rotrou (Eure-et-Loir).
      Domicile: Nogent-le-Rotrou (Eure-et-Loir).
      Nom, qualité: (M.) Kersante, Nicolas.
      Domicile: Freac (Côtes-d'Armor).
      Nom, qualité: (Mme ou Mlle) Terravalien, Marie Olympe.
      Domicile: Paris (Paris) rue de Montreuil, 3.
      Nom, qualité: (M.) Terravalien, Jean Marie.
      Domicile: Paris (Paris) rue de Montreuil, 3
    - Procuration acte, gestion de commerce et fabrication de vernis, Paris (Paris) rue du Faubourg-St-Antoine, 33., 25 mars 1851; MC/ET/XXVIII/982
      Nom, qualité: (M.) Dumont, Jerome.
      Profession: fabricant de vernis, Paris.
      Domicile: Paris (Paris) rue du Faubourg-St-Antoine, 33.
      Nom, qualité: (M.) Dumont, Andre Paul.
      Domicile: Paris (Paris) rue Bleue, 26.
    - Mariage., 25 mars 1851; MC/ET/XXVIII/982
      Nom, qualité: (M.) Baras, Jean Joseph.
      Profession: mecanicien (ouvrier), Paris.
      Domicile: Paris (Paris) avenue Parmentier, 9.
      Nom, qualité: (M.) Baras, Jean Louis.
      Nom, qualité: (Mme ou Mlle) Maze, Eleonore Marie Louise.
      Profession: couturiere (ouvriere), Paris.
      Domicile: Paris (Paris) passage d'Angouleme, 2.
      Nom, qualité: (M.) Thirion, Francois Lambert.
    - Procuration general, dépôt, gestion et administration des biens et affaires., 26 mars 1851; MC/ET/XXVIII/982
      Nom, qualité: (M.) Biraben, Julien.
      Profession: greffier en chef, Pau (Pyrénées-Atlantiques), cour d'Appel.
      Domicile: Paul (Pyrénées-Atlantiques).
      Nom, qualité: (M.) Laslandes.
      Profession: rentier, Paris.
      Domicile: Paris (Paris) rue du Colysee, 32
    - Transport de droits, droits sucessifs mobiliers, 150f., 27 mars 1851; MC/ET/XXVIII/982
      Nom, qualité: (Mme ou Mlle) Moreau, Victoire Caroline.
      Domicile: Paris (Paris) rue de Lyon, 50.
      Relations: épouse de l'intervenant 2, héritier de l'intervenant 4.
      Nom, qualité: (M.) Godard, Brice Marie.
      Profession: fabricant de moulures, Paris.
      Nom, qualité: (Mme ou Mlle) Moreau, Hortense Julienne Christine.
      Profession: couturiere en robes, Paris.
      Domicile: Paris (Paris) boulevard Beaumarchais, 7.
      Relations: héritier de l'intervenant 4.
      Nom, qualité: (M.) Moreau, Charles Julien.
      Profession: employe des ponts-et-chaussees, concierge, Paris.
      Relations: père de l'intervenant 1, père de l'intervenant 3.
      Nom, qualité: (Mme ou Mlle) Roulet, Louise Julie Alexandrine Caroline.
      Profession: concierge, Paris.
      Relations: veuve de l'intervenant 4
    - Sucession, notoriete., 27 mars 1851; MC/ET/XXVIII/982
      Domicile: Paris (Paris) boulevard Beaumarchais, 7
    - Procuration rente publique, dépôt, arrerages de toutes rentes etat., 28 mars 1851; MC/ET/XXVIII/982
      Nom, qualité: (Mme ou Mlle) Mercier, Catherine.
      Domicile: Rance (belgique).
      Nom, qualité: (M.) Labiois, Auguste.
      Profession: marbrier, Paris.
      Domicile: Paris (Paris) rue Saint-Sebastien, 6
    - Vente, pre, 20 ares, 100f, Mazoires (Puy-de-Dôme)., 28 mars 1851; MC/ET/XXVIII/982
      Nom, qualité: (M.) Mallet, Blaise.
      Profession: fumiste, Dijon (Côte-d'Or).
      Domicile: Dijon (Côte-d'Or).
      Nom, qualité: (M.) Magne, Antoine.
      Profession: brocanteur, Paris.
      Domicile: Paris (Paris) rue Saint-Martin, 54
    - Sucession, notoriete., 29 mars 1851; MC/ET/XXVIII/982
      Nom, qualité: (M.) Duru, Henry Pierre.
      Profession: potier de terre, Paris.
      Domicile: Paris (Paris) rue de la Roquette, 41
    - Sucession, notoriete., 31 mars 1851; MC/ET/XXVIII/982
      Nom, qualité: (M.) Aubry, Louis Auguste.
      Profession: libraire, Paris.
      Domicile: Paris (Paris) rue d'Anjou-Dauphine, 9
    - Mainlevee, hypotheque., 31 mars 1851; MC/ET/XXVIII/982
      Nom, qualité: (M.) Zimmer, Louis.
      Profession: tailleur à facon, Paris.
      Domicile: Paris (Paris) rue Lafayette, 41.
      Nom, qualité: (M.) Ebel, Philippe.
      Domicile: Paris (Paris) rue d'Anjou, 8
    - Sucession, notoriete., 31 mars 1851; MC/ET/XXVIII/982
      Nom, qualité: (Mme ou Mlle) Becker, Dorothee.
      Domicile: Souterraine (la) (Creuse).
      Nom, qualité: (M.) Zimmer, Jean Michel.
      Domicile: Souterraine (la) (Creuse)
    - Mainlevee, hypotheque., 31 mars 1851; MC/ET/XXVIII/982
      Domicile: Paris (Paris) rue Neuve-Fontaine-St-Georges, 11.
      Nom, qualité: (M.) Potel, Pierre Francois.
      Profession: marchand de comestibles, Paris.
      Domicile: Paris (Paris) rue Vivienne, 28.
      Nom, qualité: (M.) Chabot, Claude.
      Domicile: Paris (Paris) rue Vivienne, 28
    - Succession, notoriete., 1er avril 1851; MC/ET/XXVIII/982
      Nom, qualité: (Mme ou Mlle) Guizelin, Marie Louise Francoise.
      Profession: journaliere, Paris.
      Domicile: Paris (Paris) place du Parvis-Notre-Dame, 4.
      Nom, qualité: (M.) Cliquet, Jean Francois.
      Domicile: Paris (Paris) rue Saint-Louis-en-l'Ile, 81
    - Procuration revenus, recouvrement d'arrerages divers., 2 avril 1851; MC/ET/XXVIII/982
      Nom, qualité: (M.) Loisel, Andre Philemon.
      Domicile: Paris (Paris) rue Amelot, 70.
      Nom, qualité: (M.) Hertz, Auguste Frederic.
      Domicile: Paris (Paris) rue Amelot, 70
    - Quittance, acompte sur adjudication de terrain, 1178 m2, 20301f sur 40050f, Paris (Paris) rue Turgot, 5., 2 avril 1851; MC/ET/XXVIII/982
      Nom, qualité: (Mme ou Mlle) Brodelet, Euphrasie.
      Domicile: Paris (Paris) rue Bourdaloue, 1.
      Relations: veuve de l'intervenant 2, donataire de l'intervenant 2.
      Nom, qualité: (M.) Hourdequin, Auguste Jean.
      Nom, qualité: (Mme ou Mlle) Louvrier, Marie Denise Nathalie.
      Profession: fabricante de corsets, Paris.
      Domicile: Paris (Paris) rue Neuve-St-Roch, 41.
      Relations: séparé(e) de corps et de biens de l'intervenant 4, créancier(e) de l'intervenant 5.
      Nom, qualité: (M.) Fillet, Pierre Etienne.
      Profession: fabricant de corsets, Paris.
      Nom, qualité: (Mme ou Mlle) Hourdequin, Aimee.
      Relations: séparé(e) de biens de l'intervenant 6, fille de l'intervenant 2, héritier de l'intervenant 2.
      Nom, qualité: (M.) Baichere, Eugene Francois.
      Profession: avocat, Montauban (Tarn-et-Garonne).
      Domicile: Montauban (Tarn-et-Garonne).
      Nom, qualité: (M.) Roger, Gustave Hippolyte.
      Profession: artiste, Paris (Paris), Theatre de l'Opera.
      Domicile: Paris (Paris) rue Rochechouart, 48.
      Relations: débiteur de l'intervenant 8.
      Intervenant 8, en deuxième partie:
      Nom, qualité: (M.) Didiot, Charles Joseph.
      Domicile: Paris (Paris) rue Cadet, 19.
      Relations: subrogé(e) de l'intervenant 1, subrogé(e) de l'intervenant 3
    - Succession, notoriete., 3 avril 1851; MC/ET/XXVIII/982
      Nom, qualité: (M.) Barratte, Elisee.
    - Donation entre epoux., 3 avril 1851; MC/ET/XXVIII/982
      Nom, qualité: (Mme ou Mlle) Rouelle, Victoire Jeanne.
      Domicile: Paris (Paris) rue du Faubourg-St-Antoine, 106.
      Nom, qualité: (M.) Miray, Louis Emmanuel Armand.
      Domicile: Paris (Paris) rue du Faubourg-St-Antoine, 106